# 关于以子公司股权评估增值后出资

提问人：yangchun882008 时间：2010-12-30 09:44:00
现以子公司B股权经评估增值后,出资到集团内另一家公司A,我方单户表是否以投资收益反映.即借:长投_A 贷长投_B 贷投资收益 A-B

回答人：chenyiwei
1 、你公司在本次交易之前对A公司是否具有控制权？增资后对A公司是否具有控制权？如果从不具有控制权到具有控制权的，则是同一控制下合并还是非同一控制下合并？ 2 、B公司和A公司的基本面是否存在实质性差异，例如其一为上市公司而另一为非上市公司，或者所处行业差异较大等？A公司是否同时引入其他股东，如果是，引入的是集团内成员企业作为股东还是外部股东？